臺灣高雄地方法院刑事判決　　　　　　　九十二年度交易字第三三九號
　　公　訴　人　臺灣高雄地方法院檢察署檢察官
　　被　　　告　乙○○
右列被告因過失致死案件，經檢察官提起公訴（九十二年度偵字第一九九○八號），
本院依簡式審判程序審理判決如左：
    主  文
乙○○因過失致人於死，處有期徒刑捌月。
    事  實
一、乙○○為考領有普通小型車駕駛執照之人，於民國九十二年九月二十五日十一時
    三十分許（起訴書誤載為九月三十日十五時三十分許），駕駛車牌號碼：ＸＴ─
    ○八四二號自用小客車，沿高雄市苓雅區○○○路由西往東方向行駛至同路四十
    三號前路邊停車欲開啟車門時，本應注意「汽車停車時，應依左列規定：十五、
    停車向外開啟車門時，應注意行人、車輛、並讓其先行」之規定，而依當時之情
    形，又無不能注意之情事，詎乙○○竟仍疏未注意及此，即貿然開啟車門；適於
    同一時、地趙梅蘭騎乘車牌號碼：ＺＥＰ─六○二號輕型機車同方向至上址時，
    見狀已閃避不及，而當場撞上乙○○之自用小客車左前車門，致趙梅蘭人、車倒
    地並受有顱骨骨折併硬腦膜下及蜘蛛網膜下出血等傷害。乙○○於上開車禍肇事
    後，於有追訴犯罪權限之機關未發覺前，即以己有之行動電話撥打一一○向警方
    報案，並留在現場向處理事故之警員坦承肇事自首其犯罪而接受裁判。嗣經救護
    車將趙梅蘭送至高雄市私立阮綜合醫院急救，再於同日（即九十二年九月二十五
    日）二十一時三十分許轉送至私立高雄長庚紀念醫院救治，惟趙梅蘭仍因受有頭
    部外傷致顱內出血傷重不治，延至九十二年九月二十九日二十三時五十七分許，
    因呼吸衰竭、心臟衰竭而死亡。
二、案經丙○○訴由高雄市政府警察局苓雅分局報告臺灣高雄地方法院檢察署檢察官
    偵查起訴。
    理  由
一、本案被告所犯刑法第二百七十六條第一項之過失致死罪，其法定刑為死刑、無期
    徒刑、最輕本刑為三年以上有期徒刑以外之罪，於準備程序進行中，被告就被訴
    事實為有罪之陳述，經受命法官告知簡式審判程序之要旨及經被告同意適用簡式
    審判程序後，本院合議庭裁定本案由受命法官獨任進行簡式審判程序審理在卷，
    合先敘明。
二、訊據被告乙○○於警詢、偵查中及本院審理時，對右揭發生車禍肇事致被害人趙
    梅蘭因而死亡之事實供認不諱，核與被害人家屬即告訴人丙○○於警詢、偵查中
    及本院審理時指訴之情節相符，並有道路交通事故現場圖、交通事故談話紀錄表
    各一紙，及高雄市私立阮綜合醫院、私立高雄長庚紀念醫院出具之被害人趙梅蘭
    受有傷害之診斷證明書各一紙，與車禍現場照片十二幀附於警卷可資佐證，足認
    被告之自白核與事實相符。又被害人趙梅蘭亦確係因本案車禍致受有顱骨骨折併
    硬腦膜下及蜘蛛網膜下出血等傷害，經送醫救治後延至九十二年九月二十九日二
    十三時五十七分許，因呼吸衰竭、心臟衰竭而死亡之事實，業據臺灣高雄地方法
    院檢察署檢察官督同法醫師相驗明確，製有鑑定驗斷書、勘驗筆錄、相驗屍體證
    明書各一份附卷（詳九十二年度相字一六六五號偵查卷內第十四頁至第二十五頁
    ）足憑。按「汽車停車時，應依左列規定：十五、停車向外開啟車門時，應注意
    行人、車輛、並讓其先行。」，道路交通安全規則第一百十二條第一項第十五款
    定有明文。本案被告為考領有普通小型車駕駛執照之人（詳本院卷第五十六頁）
    ，駕車自應注意上開道路交通安全規定而不能諉為不知，而依當時之情形又無不
    能注意之情事；詎被告竟仍疏未注意及此，致肇生本案車禍，被告確有過失甚明
    。且被害人趙梅蘭亦確因此車禍而死亡，足認被告之過失確與被害人之死亡間具
    有相當之因果關係。又被告於車禍肇事後，於有追訴犯罪權限之機關未發覺前，
    即以己有之行動電話撥打一一○報案，並留在現場向處理事故之警員坦承肇事自
    首其犯罪而接受裁判，有交通事故談話紀錄表及本院調查筆錄可參（詳警卷內第
    九頁背面、本院卷內第四十二頁筆錄）。事證明確，被告右揭因車禍過失致人於
    死之犯罪事實洵堪認定，應予依法論科。
三、核被告乙○○所為，係犯刑法第二百七十六條第一項之過失致人於死罪。被告車
    禍肇事後，於有追訴犯罪權限機關未發覺前，主動以己有之行動電話撥打一一○
    向警方報案，並於警員到場後承認肇事及表明願受裁判，應依刑法第六十二條自
    首之規定減輕其刑。爰審酌被告現年四十五歲，教育程度為大學畢業，係因一時
    過失肇致車禍致被害人死亡，然犯後已坦承犯行、態度良好，雖已與被害人家屬
    （即告訴人）達成協議賠償一百二十萬元（不含汽車強制責任險一百四十萬元）
    ，且已先行給付六十萬元（詳本院卷第十八頁、第四十四頁），然其餘六十萬元
    則尚未達成和解條件迄未給付，及被告於肇事後已主動報案自首而接受裁判等一
    切情狀，爰酌情量處如主文所示之刑，以示儆懲。
據上論斷，應依刑事訴訟法第二百七十三條之一第一項、第二百八十四條之一、第二
百九十九條第一項前段，刑法第二百七十六條第一項、第六十二條，罰金罰鍰提高標
準條例第一條前段，判決如主文。
本案經檢察官甲○○到庭執行職務。
中      華      民      國      九十三      年    四    月    二十七    日
                                      臺灣高雄地方法院交通法庭
                                        法  官  柯  盛  益
右為正本，係照原本作成，證明與原本無異。
如不服本判決，應於送達後十日內，向本院提出上訴狀。
                                        書記官  陳  昱  良
中      華      民      國      九十三      年    四    月    二十七    日
附錄本判決論罪科刑法條全文
中華民國刑法二百七十六條第一項：
因過失致人於死者，處二年以下有期徒刑、拘役或二千元以下罰金。
